臺灣高雄地方法院刑事判決　　　　　　　94年度重訴字第18號
公　訴　人　臺灣高雄地方法院檢察署檢察官
被　　　告　乙○○　男民國38.
選任辯護人　鄭國安律師
　　　　　　吳麗珠律師
　　　　　　陳炳彰律師
上列被告因毒品危害防制條例等案件，經檢察官提起公訴（94年
度偵字第1656號），本院判決如下：
    主  文
乙○○共同運輸第一級毒品，處無期徒刑，褫奪公權終身。扣案
之第一級毒品海洛因玖包（含包裝袋，驗後合計淨重陸佰捌拾參
點玖捌公克、包裝重貳拾捌點陸貳公克）均沒收銷燬之；PUMA牌
休閒鞋壹雙沒收之。
    事  實
一、乙○○明知海洛因係經我國公告列為毒品危害防制條例第2
    條第2項之第一級毒品，不得非法持有或運輸，且係經行政
    院依法公告為管制進口之物品，不得私運進口。因其在大陸
    地區經商失敗，經濟困難，於民國94年1月8日下午3時許，
    在大陸地區廣東省珠海市，經由年約30餘歲綽號「文龍」之
    臺灣籍成年男子之介紹，前往珠海市夏灣區「有機廚房」餐
    廳內與另名年約40餘歲綽號「阿川」之臺灣籍成年男子會面
    ，並同意受綽號「阿川」之成年男子委託，自大陸地區私運
    海洛因入境臺灣後，再將之交付予真實姓名年籍不詳綽號「
    福哥」之臺灣籍成年男子，並於事成後給付新台幣5萬元之
    報酬，乙○○為貪圖小利，竟基於運輸毒品之故意，同意代
    為運輸，並於同年月9日下午4、5時許，在前址「有機廚房
    」餐廳附近，由綽號「阿川」之成年男子，將鞋之底座部分
    遭挖空，內藏有管制進口物品第一級毒品海洛因9 包 (驗後
    合計淨重683.98公克，空包裝重28.62 公克，純度70.89%，
    純質淨重484.87公克)之PUMA 牌休閒鞋1 雙交付乙○○，乙
    ○○則以穿著該休閒鞋之方式，於同日晚間8 時許自澳門機
    場搭乘中華航空公司NX662 號班機返國，於同日晚間10時許
    抵達高雄小港國際機場，嗣在機場入境檢查室辦理通關手續
    時，為財政部關稅局高雄機場分局人員查獲，並扣得上開第
    一級毒品海洛因9 包及「阿川」所有供運輸夾藏毒品用PUMA
    牌休閒鞋1 雙。
二、案經法務部調查局高雄市調查處報請臺灣高雄地方法院檢察
    署檢察官偵查起訴。
    理  由
一、訊據被告乙○○固坦承前揭運輸上開毒品遭查獲之事實，惟
    矢口否認有何運輸毒品或走私等犯行，辯稱：我受綽號「阿
    川」託付代為運送PUMA牌休閒鞋交予「福哥」，伊不知該休
    閒鞋內藏有毒品云云。
二、經查：
  (一)前揭被告於穿著上開內藏毒品之PUMA牌休閒鞋，由珠海搭車
    至澳門，於9 日晚間8 時許，在澳門機場搭乘中華航空公司
    NX 662號班機，自澳門出發入境小港國際機場，於同日晚間
    10時分許飛抵高雄，在通關機場入境檢查室辦理通關手續時
    ，為財政部關稅局高雄機場分局人員查獲，並扣得上開第一
    級毒品海洛因9 包、PUMA牌休閒鞋1 雙等情，有分別以白色
    塑膠袋包裝之疑似海洛因白色粉末9包、鞋子底部遭挖空之
    PUMA牌休閒鞋1 雙扣案可證，復有查獲現場照片2 張、法務
    部調查局高雄市調查處扣押物品目錄、高雄關稅局扣押貨物
    運輸工具收據及搜索筆錄、被告之入出境紀錄1 份函附卷可
    稽（見偵查卷第7-10、15、17頁，被告及辯護人對上開書面
    傳聞證據之證據能力，未於本院言詞辯論終結爭執或聲明異
    議，且本院審酌此等書面作成時之情況，認為適當，依刑事
    訴訟法第159 條之5 第2 項、第1 項規定，自得做為證據）
    ，而扣案之疑似海洛因白色粉末經送請法務部調查局以化學
    層色法、氣相層析質譜儀分析法鑑定結果，均含有第一級第
    六項毒品海洛因成分，淨重683.98公克（包裝重28.62 公克
    ），純度70.89%，純質淨重484.87公克，此有法務部調查局
    94 年1月31日調科壹字第220019138 號鑑定通知書在卷可考
    （見偵查卷第39頁，被告及辯護人對此通知書傳聞證據之證
    據能力，未於本院言詞辯論終結爭執或聲明異議，且本院審
    酌此等書面作成時之情況，認為適當，依刑事訴訟法第159
    條之5 第2 項、第1 項規定，自得做為證據）。
  (二)被告係受綽號「阿川」之託，代為運送海洛因毒品進入國內
    交予綽號「福哥」等情，已據被告於高雄市調查站中供稱：
    年約40餘歲綽號「阿川」之臺灣籍男子，於94年1 月9 日下
    午，在大陸地區珠海市夏灣區之「有機廚房」餐廳附近，將
    PUMA牌休閒鞋交給我，委託我將鞋子帶回臺灣交給綽號「福
    哥」年約50餘歲之男子，「福哥」將給付我5 萬元之報酬，
    我因失業並貪圖該筆酬勞，而應允之，「阿川」並教我將該
    休閒鞋穿在身上入境，我曾感覺穿著該休閒鞋有些異狀等語
    （見偵查卷第5-6 頁）；於檢察官訊問時供承：「（問：何
    時受綽號『阿川』的委託把海洛因分成9 小包裝在鞋子裡要
    闖關入境？）1 月8 日下午3 時許，我在大陸，他透過我朋
    友綽號『文龍』叫我過去珠海有機廚房餐廳並碰面，我、『
    阿川』及『文龍』3 人一起碰面，他叫我幫他穿1 雙鞋回國
    ，機票他買好了，另外要給我5 萬元，要我出關後打電話聯
    絡『福哥』，『福哥』會約定地點，『福哥』的電話000000
     0000 號。」、「（問：綽號『阿川』何時將那雙鞋交給你
    ？）1 月9 日晚上4 、5 點，也是叫我過去有機廚房那邊拿
    。」、「（問：你拿到那雙鞋時可知裡面有放毒品？）我知
    道。」、「（問：為何答應幫『阿川』帶毒品回來？我原本
    在大陸做牛肉麵生意結果被騙，想要在珠海再做看看，錢不
    夠才會答應˙˙˙」等語（見偵查卷第29、29-1頁）；並於
    本院就檢察官聲請羈押之訊問時供稱：「（問：對於檢察官
    聲請羈押之犯罪事實有何意見？）我確實有在94年1 月9 日
    晚上10時40分許從高雄小港機場入境被查獲，海洛因放在鞋
    子內，是一位綽號『阿川』的人託我帶進來，入境後要交給
    綽號『福哥』之人，『阿川』是40多歲的男子，我可以得到
    5 萬元之報酬。」、「（問：對於檢察官聲請羈押有何意見
    ？）我是第一次這樣做，且是人家託我帶進來，我不知道會
    有那麼多毒品˙˙」等語（見本院94年度聲羈字第21號卷第
    6 頁）甚詳，復且被告於接受調查員詢問及檢察官偵訊時，
    均未遭受任何不當外力或強暴、脅迫等情，已據被告於本院
    準備程序陳明在卷（見本院卷第34頁），再參以被告遭查獲
    之毒品均刻意藏在PUMA牌休閒鞋之鞋底，且被告係依「阿川
    」指示穿著該休閒鞋踩踏回台等情觀之，顯見被告明知夾藏
    在休閒鞋內之運輸進口之物品係毒品，是被告有運輸毒品及
    私運進口管制物品犯罪之故意，至為灼然。
  (三)綜上所述，被告辯稱不知該休閒鞋內修鞋鞋藏有毒品云云，
    顯不可採。本案事證已臻明確，被告共同運輸且私運進口管
    制物品第一級毒品海洛因進口等犯行，洵堪認定。
二、按海洛因為毒品危害防制條例第2條第2項第1款之第一級毒
    品，且為行政院依懲治走私條例第2條第4項所公告之甲項第
    四目管制進出口物品，不得運輸亦不得私運進口。次按，自
    大陸地區私運物品進入臺灣地區，或自臺灣地區私運物品前
    往大陸地區者，以私運物品進口、出口論，適用本條例規定
    處斷，懲治走私條例第12條亦訂有明文。核被告運輸且私運
    管制物品第一級毒品海洛因入境臺灣之行為，係分別觸犯毒
    品危害防制條例第4 條第1 項之運輸第一級毒品罪及懲治走
    私條例第2 條第1 項之私運管制物品進口罪。被告與我國籍
    綽號「阿川」、「福哥」之成年男子間，就前開運輸、私運
    進口管制物品第一級毒品海洛因之犯行，有犯意聯絡及行為
    分擔，均為共同正犯。被告持有第一級毒品海洛因之低度行
    為，為其運輸第一級毒品海洛因之高度行為所吸收。被告以
    1 個輸入私運進口管制物品第一級毒品海洛因之行為，同時
    觸犯毒品危害防制條例第4 條第1 項及懲治走私條例第2條
    第1 項等罪名，係以1 行為而觸犯數罪名，為想像競合犯，
    依刑法第55條之規定，應從一重論以運輸第一級毒品罪處斷
    。爰審酌被告犯罪之動機、目的、手段，及為貪圖私利即共
    同運輸毒品海洛因淨重達683.98公克，嚴重危害社會治安及
    國民健康，且犯罪後否認犯行，尚無悔意等一切情狀，量處
    如主文所示之刑，並褫奪公權終身。至扣案之第一級毒品海
    洛因9 包（驗後合計淨重683.98公克，包裝重28.62 公克，
    純度70.89%，純質淨重484.87公克），且因海洛因毒品附著
    於包裝上剝離不易，應將包裝之整體視為海洛因毒品，不問
    屬於犯人與否，均應依毒品危害防制條例第18條第1 項前段
    之規定，併予宣告沒收銷燬之；至於鑑驗時所耗用之海洛因
    ，因業已滅失，故不另為宣告沒收銷燬之諭知；又扣案之
    PUMA 牌 休閒鞋1 雙，係共犯「阿川」交付予被告，供私藏
    夾帶運送第一級毒品海洛因所用，已據被告供承無誤，可認
    係共犯「阿川」所有之物，應依毒品危害防制條例第19條第
    1 項規定，宣告沒收之。又上開休閒鞋既經扣案，自無全部
    或一部不能沒收之情形，即毋庸依同條項之規定另諭知如全
    部或一部不能沒收時，追徵其價額，附此敘明。
據上論斷，應依刑事訴訟法第299條第1項前段，毒品危害防制條
例第4 條第1 項、第18條第1 項前段、第19條第1 項，懲治走私
條例第2 條第1 項、第11條、第12條，刑法第11條、第28條、第
55條、第37條第1項，判決如主文。
本案經檢察官甲○○到庭執行職務。
中　　華　　民　　國　　94　　年　　5 　　月　　3 　　日
                  刑事第一庭  審判長法　官  裕斗
                                    法  官  方百正
                                    法  官  廖純卿
以上正本證明與原本無異。
如不服本判決，應於判決送達後10日內，向本院提出上訴狀。
中　　華　　民　　國　　94　　年　　5　　月　　 4   　日
                                    書記官  劉企萍
附錄本案論罪科刑法條
毒品危害防制條例第4條
製造、運輸、販賣第一級毒品者，處死刑或無期徒刑；處無期徒
刑者，得併科新臺幣 1 千萬元以下罰金。
毒品危害防制條例第18條
查獲之第一、二級毒品及專供製造或施用第一、二級毒品之器具
，不問屬於犯人與否，均沒收銷燬之；查獲之第三、四級毒品及
製造或施用毒品之器具，無正當理由而擅自持有者，均沒入銷燬
之。但合於醫藥、研究或訓練之用者，得不予銷燬。
懲治走私條例第2條
私運管制物品進口、出口逾公告數額者，處 7 年以下有期徒刑，
得併科新臺幣 3 百萬元以下罰金。
